臺灣高雄地方法院刑事判決　　　　　　　　　　　　　九十年度簡上字第一八九號
　　上　訴　人　甲○○
右列上訴人因違反槍砲彈藥刀械管制條例案件，不服臺灣高雄地方法院高雄簡易庭九
十年度雄簡字第五八七號中華民國九十年九月二十日第一審判決（聲請簡易判決處刑
書案號：九十年度偵字第七一九號），提起上訴，本院判決如左：
    主  文
原判決撤銷。
甲○○未經許可，於夜間在公共場所攜帶刀械，處有期徒刑參月，如易科罰金，以參
佰元折算壹日。附表所示之物沒收。
    事  實
一、甲○○明知未經主管機關許可，不得持有具殺傷力之匕首刀械，竟於民國八十九
    年十二月底，在高雄市小港區某釣魚店內購得如附表所示之管制刀械一支，旋未
    經許可攜回其位於高雄市○○區○○街三八號住處藏放而無故持有之。嗣於九十
    年四月九日，其因外出釣魚而將上開匕首放至其所騎乘之車號ＸＴＮ—００三號
    輕機車置物箱內，迨於同年月十一日凌晨二時三十分許之夜間，其騎乘上開機車
    而未經許可攜帶上開刀械，於行經高雄市○○區○○路七一０巷四三號前道路之
    公共場所時，為警攔檢並當場查獲，自機車置物箱內扣得上開匕首一支。
二、案經高雄市政府警察局小港分局移送臺灣高雄地方法院檢察署檢察官偵查後聲請
    簡易判決處刑。
    理  由
一、訊據上訴人即被告甲○○固坦認有於右揭時攜帶附表所示刀械為警攔檢後查獲之
    事實，惟矢口否認有違反槍砲彈藥刀械管制條例犯行，辯稱：扣案刀子是我去釣
    魚時用來切魚餌及釣魚線所用，我不知是管制之刀械云云。經查：
（一）本案業經扣有被告持有之系爭刀械一把可稽，且該刀械經鑑定之結果，認定：
      送鑑該把刀械（刀柄長九公分，刀刃長九點八公分，雙刃開封且對稱）刀刃在
      四十五公分以下，雙刃開封且對稱，符合查禁公告匕首之要件與圖例說明，係
      屬槍砲彈藥刀械管制條例列管之匕首即管制刀械等情，有高雄市政府函文及該
      函所附刀械鑑驗相片各一紙在卷可憑。
（二）次查，被告於警訊中即坦承：我知道扣案匕首是有違反槍砲彈藥刀械管制條例
      等語（見警訊筆錄），是以其於本院審理中始辯稱：不知所持刀子是管制刀械
      云云，不足採信。又證人乙○○即查獲警員並到庭證稱：因九十年四月間車輛
  縱火案頻傳，所以我們有加強勤務巡邏，當天我穿便衣在路邊埋伏，發現被告
      騎機車停下來沿路查看，且他機車腳踏板的地方有掛壹個油桶（長方體且有油
      管），覺得被告可疑就跟蹤他並攔他下來盤查，結果發現他機車置物箱內有一
      支刀，當時被告說刀子是從家裡工具箱拿的等語（參照本院九十年十二月四日
      訊問筆錄），益足證被告於夜間在公共場所攜帶管制刀械之犯行。
綜上所述，本案事證已臻明確，被告之犯行堪以認定。
二、按公共道路自屬公共場所，故上訴人即被告甲○○未經許可於夜間攜帶該管制匕
    首至公共道路，核其所為，係犯槍砲彈藥刀械管制條例第十五條第一款、第二款
    之於夜間在公共場所未經許可攜帶刀械罪。上訴人於購得上開刀械後即非法持有
    之，至案發當日於夜間攜帶外出至公共場所為警查獲，其前非法持有刀械之低度
    行為，應為其後非法於夜間在公共場所攜帶刀械之高度行為所吸收，不另論罪。
    爰審酌被告前於八十一年間因恐嚇罪經判處有期徒刑八月，嗣於八十三年四月十
    一日因縮刑期滿而執行完畢（於本案不構成累犯前科），此外無其他犯罪前科，
    有台灣高等法院被告全國前案紀錄表一紙在卷足憑，尚非品行極為惡劣之人，參
    酌被告於持有扣案刀械之期間，並未持以供自己或他人犯罪所用，對社會未造成
    重大或積極性損害，及其犯罪手段、犯後未坦承所有犯行之態度等一切情狀，量
    處如主文所示之刑，並諭知易科罰金之折算標準。扣案如附表所示之管制刀械匕
    首一支，係屬違禁物，爰依刑法第三十八條第一項第一款之規定，併予宣告沒收
    。
三、原審予以論罪科刑，固非無見，惟原審於事實部分並未敘明上訴人於八十九年十
    二月底購得系爭刀械後即非法持有之事實，理由欄亦未敘明其前非法持有行為應
    由本案之夜間在公共場所非法攜帶刀械之行為所吸收等情，且既已載明在公共場
    所查獲之事實，於論罪法條卻漏未引用槍砲彈藥刀械管制條例第十五條第二款在
    「公共場所」攜帶刀械之加重條款，均有未洽。此外，上訴人非法持有刀械期間
    並未供自己或他人犯罪所用，惡性非屬極為重大，原審量處有期徒刑五月之刑度
    ，尚嫌過重。是以上訴人謂：不知所持有者係管制刀械云云，而執以上訴，固無
    理由，惟原審判決既有前述可議及量刑過重之處，自屬無可維持，應由本院將原
    判決予以撤銷，另為適法之判決。
五、據上論斷，應依刑事訴訟法第四百五十五條之一第一項、第三項，第三百六十九
    條第一項前段，第三百六十四條，第二百九十九條第一項前段，槍砲彈藥刀械管
    制條例第十五條第一款、第二款，刑法第十一條，第四十一條第一項，第三十八
    條第一項第一款，罰金罰鍰提高標準條例第二條，判決如主文。
本案經檢察官丙○○到庭執行職務。
中      華      民      國    九十一    年    一      月      二十三    日
                                  臺灣高雄地方法院刑事第六庭
                                      審判長法  官  趙家光
                                            法  官  邱明弘
                                            法  官  周玉群
右正本證明與原本無異。
不得上訴。
                                            書記官  黃英彥
中      華      民      國    九十一    年    一      月      二十五    日
附表：
┌─────────────────────────┐
│槍砲彈藥刀械管制條例列管之刀械匕首一支            │
│（刀柄長九公分，刀刃長九點八公分，雙刃開封且對稱）│
└─────────────────────────┘
附錄本案論罪科刑法條：
槍砲彈藥刀械管制條例第十五條：
  未經許可攜帶刀械而有下列情形之一者，處二年以下有期徒刑：
    一  於夜間犯之者。
    二  於車站、埠頭、航空站、公共場所或公眾得出入之場所犯之者。
